MARCO GALLARDO, MBA, PMP ®

Calle Santander 150 – Miraflores Telf. (51-1) 606 1581 Cel. (51) 994 403 661 marcogallardo@live.com

Más de 15 años de experiencia con énfasis en las áreas Ingeniería, Procura, Contratos, Construcción y Dirección de Proyectos, desempeñando cargos en Gerencia, Jefatura, Supervisión y Control de Proyectos tipo EPC o EPCM, participando del inicio, planificación, ejecución, seguimiento y control, y cierre de proyectos, en el sector minería, construcción e industria. Familiarizado con los más altos estándares nacionales e internacionales, normas y legislación aplicable a proyectos u obras, sólido conocimiento del marco metodológico del PMI. Facilidad en la toma de decisiones estratégicas. Orientado a la optimización de los procesos logrando resultados y metas, motivando la mejora continua y el incremento de la rentabilidad, alineada con los planes, objetivos estratégicos y comerciales de la empresa.

ESTUDIOS

Post Grado: Centrum - Centro de Negocios de la Pontificia Universidad Católica del Perú, 2009 - 2012

MBA - Administración Estratégica de Empresas

Pontificia Universidad Católica del Perú, 2012 - 2013

Diplomado Avanzado en Gerencia de Proyectos y Calidad

Universidad del Pacífico, 2012 Diplomado en Gestión Inmobiliaria

Pre Grado: Universidad Nacional de Cajamarca, 2000

Ingeniero Civil C.I.P. 102558

EXPERIENCIA LABORAL

GMI S.A. INGENIEROS CONSULTORES

2014 (Abr – a la fecha)

Consultora líder en ingeniería en el Perú, dedicada a estudios, ingeniería, supervisión, geomática, gestión de materiales, gerencia de proyectos, servicios EPCM y consultoría ambiental

Jefe de Supervisión USD 10MM

Responsable de gestionar el proyecto planificando, dirigiendo, evaluando y controlando el alcance, plazo, costo, calidad, riesgos, recursos, satisfacción del cliente, y el fiel cumplimiento del contrato. Supervisión directa de 09 personas e indirecta de 200. Reporto a la Gerencia de División

Proyecto: "Supervisión externa para soporte de proyectos on site"

- Culminación de los proyectos dentro del plazo contratado, con cero accidentes incapacitantes y/o mortales
- Alta capacidad para interpretar y ajustar variaciones y tendencias del progreso y/o desempeño del proyecto
- Incremento de la productividad en 15% mediante la optimización y estandarización de procesos de montaje de estructuras metálicas, cerramiento lateral y de cobertura, obras civiles y de saneamiento.

ICCGSA 2013 (Jun – Oct)

Constructora líder en el mercado dedicada al desarrollo de obras de infraestructura, edificaciones, conservación y mantenimiento vial

Gerente de Proyecto USD 27MM

Responsable de gestionar el proyecto planificando, dirigiendo, evaluando y controlando el alcance, plazo, costo, calidad, riesgos, recursos, satisfacción del cliente, y el fiel cumplimiento del contrato. Supervisión directa de 9 personas, e indirecta de 500. Reporté a la Gerencia de Operaciones

Proyecto: "Carretera Tarica – Niño Cruz – Quitaracsa – Secsi – Shapiringo – Presa"

- Cumplimiento del hito principal del proyecto antes del plazo, con un mes de anticipación
- Incremento de la productividad en 10% mediante la optimización de procesos y reducción del tiempo en 15% en las actividades de corte o relleno, carguío y transporte de materiales

FIANSA SA 2012-2013 (Jul – Mar)

Metalmecánica líder en el mercado dedicada a la ingeniería, fabricación y montaje de estructuras metálicas, líneas de trasmisión, obras civiles e instalaciones eléctricas.

Gerente de Proyectos USD 5MM

Responsable de gestionar el proyecto planificando, dirigiendo, evaluando y controlando el alcance, plazo, costo, calidad, riesgos, recursos, satisfacción del cliente, y el fiel cumplimiento del contrato. Supervisión directa de 12 personas, e indirecta de 200. Reporté a la Gerencia de Operaciones

Proyecto: "Fabricación de Estructuras y Montaje Electromecánico de la Planta de Chancado de Pebbles EPC", "Fabricación y Montaje de Estructuras en Incinerador de Carbón", "Montaje Electro Mecánico Sistema de Agitación"

- Incremento de la productividad en 15% mediante la estandarización del proceso de instalación y montaje de estructuras metálicas
- Gestión oportuna ante los riesgos técnicos, administrativos, legales y/o comerciales; aprovechando las oportunidades y controlando las amenazas.
- Disminución de la rotación del personal un 95%, mediante la mejora del clima laboral basado en el liderazgo, buenas relaciones interpersonales, y el establecimiento de reconocimientos y recompensas
- Culminación del proyecto con cero accidentes incapacitantes y/o mortales

GMI S.A. INGENIEROS CONSULTORES

2009-2012 (Oct - May)

Consultora líder en ingeniería en el Perú, dedicada a estudios, ingeniería, supervisión, geomática, gestión de materiales, gerencia de proyectos, servicios EPCM y consultoría ambiental.

Jefe de Control de Proyectos/Jefe de Oficina Técnica

USD 145MM

Responsable de liderar, planificar y coordinar con otras áreas los procesos de control, monitoreo y análisis del progreso y desempeño del proyecto. Supervisión de 7 personas. Reporté a la Gerencia de Construcción

Proyecto: "HubBay Perú S.A.C EPCM Campamentos Mina Constancia", "Construction Management Services - Main Road Access Section 1 - Conga Project K-126 – EPC", "Gerencia de Construcción Pre factibilidad Michiquillay - EPC"

- Propuesta e implementación de estrategias y/o acciones para evitar, mitigar o eliminar los riesgos e incrementar la productividad, evaluando y controlando el desempeño y avance del proyecto
- Incremento del nivel de satisfacción del cliente mediante la entrega oportuna de los informes del progreso y desempeño del proyecto

ANGELES MINERIA Y CONSTRUCCION - URTEAGA SERVICIOS GENERALES

2009 (Ene - Oct)

Empresa líder en alquiler de maquinaria pesada y movimiento de tierras

Jefe de Proyecto/Supervisor General de Obra

USD 16MM

Responsable de la planificación, organización y gestión del proyecto, de la seguridad, salud ocupacional y medio ambiente. Supervisión directa de 7 personas, indirecta de 150. Reporté a la Gerencia de Operaciones

Proyecto: "Mantenimiento Periódico de la Carretera Ciudad de Dios – Cajamarca km 0+000 al km 155+000: Tramo I y Tramo II", "Ampliación de la Plataforma de Lixiviación La Quinua Etapa 7A"

GYMSA-GMI S.A. INGENIEROS CONSULTORES-CyM CONALVIAS-TM INGENIEROS Control de Proyectos

2005 - 2008 (Nov – Dic) USD 150MM

Proyecto: "Road Maintenance La Granja/Querocoto/Yanocuna/Cumbil Bridge", "Civil, Structural, Piping and Mechanical Works for the Construction and Erection of the Copper Concentrator Plant and Ancillary Works", "Mejoramiento a Nivel de Transitabilidad de la Carretera Chilete-San Pablo-Empalme Ruta 3N (Km 25 Carretera Cajamarca-Bambamarca"

CESEL S.A. - Consultoras y Constructoras

2000 - 2005 (Sep - Abr)

Supervisor de Campo

USD 38MM

Proyecto: "Agua Potable y Saneamiento de la Cuidad de Cajamarca – L.P.I. Nº 01-2003/KfW/EPS SEDACAJ S.A."

OTROS ESTUDIOS

Centrum - Centro de Negocios de la Pontificia Universidad Nacional del Perú

Seminario: "Innovando la Administración de Operaciones" y "Planeamiento Estratégico Dinámico"

Sep 2010

CONOCIMIENTOS DE COMPUTACIÓN

Office 2010, S10, Primavera P6, MS Project, AutoCAD, AutoCAD Land Development Desktop

DATOS PERSONALES

Peruano, casado, práctica de atletismo, fulbito y natación, usuario avanzado de computación, nivel intermedio de idioma inglés, licencia de conducir A1. Consultor externo de empresas del sector minería y construcción. PMP # 1689442 (PMI)

REFERENCIAS PERSONALES: Disponibles a solicitud